---
title: "Analisis Konsumsi Heating Oil"
author: "Hafiz Nursyafiq - Institut Teknologi Statistika dan Bisnis Muhammadiyah"
date: "`r Sys.Date()`"
output: 
  html_document:
    theme: flatly
    highlight: zenburn
    toc: true
    toc_float:
      collapsed: true
    df_print: paged
bibliography: references.bib
---

```{=html}
<style>
body{
text-align: justify}
</style>
```
```{r setup, include=FALSE}
knitr::opts_chunk$set(echo = TRUE)
```

## 1. Tujuan Analisis
Tujuan dari analisis ini adalah untuk mengeksplorasi faktor-faktor yang mempengaruhi konsumsi minyak pemanas (Heating Oil). Faktor yang dianalisis meliputi insulasi, suhu, jumlah penghuni, usia rata-rata penghuni, dan ukuran rumah.

## 2. Data dan Persiapan
Data yang digunakan terdiri dari dua file:
**HeatingOil.csv:** Data utama tentang konsumsi minyak pemanas dan variabel lainnya.
**HeatingOil-Marketing.csv:** Data tentang calon pelanggan untuk prediksi konsumsi minyak pemanas.

Library yang digunakan:

```{r}
library(ggplot2)
library(corrplot)
library(readr)

# Membaca data
HeatingOil <- read.csv("HeatingOil.csv")
HeatingOil_Marketing <- read.csv("HeatingOil-Marketing.csv")

```

## 3. Analisis Korelasi
Pertama, kita melakukan analisis korelasi antara variabel-variabel yang ada dalam data untuk mengetahui sejauh mana hubungan antar faktor tersebut.

```{r}
# Memilih subset data untuk analisis korelasi
data_corr <- HeatingOil[, c("Heating_Oil", "Insulation", "Temperature", "Num_Occupants", "Avg_Age", "Home_Size")]

# Menghitung matriks korelasi
cor_matrix <- cor(data_corr, use = "complete.obs")
print(round(cor_matrix, 2))

# Visualisasi matriks korelasi
corrplot(cor_matrix, method = "color", type = "upper", tl.col = "black", tl.cex = 0.8)

```
### Penjelasan Korelasi
**Temperature (-0.77):** Korelasi negatif kuat antara suhu dan konsumsi minyak — semakin hangat suhu di luar, semakin sedikit minyak pemanas yang digunakan.
**Insulation (0.74):** Korelasi positif kuat antara kualitas insulasi dan konsumsi minyak — rumah dengan insulasi baik membutuhkan lebih sedikit minyak.
**Home_Size (0.38):** Korelasi positif — rumah yang lebih besar cenderung membutuhkan lebih banyak minyak.
**Num_Occupants (-0.04):** Korelasi sangat lemah — jumlah penghuni rumah tidak terlalu berpengaruh terhadap konsumsi minyak.
**Avg_Age (0.85):** Korelasi positif kuat — usia rata-rata penghuni rumah berhubungan erat dengan konsumsi minyak.

### Kesimpulan Awal:
Faktor-faktor yang paling berpengaruh terhadap konsumsi minyak adalah 
Suhu udara
Kualitas insulasi rumah
Ukuran rumah.

## 4. Visualisasi Data
### 4.1 Konsumsi Minyak Berdasarkan Usia Penghuni 
```{r}
ggplot(HeatingOil, aes(x = Heating_Oil, y = Avg_Age, color = Heating_Oil)) +
  geom_point(size = 3) +
  scale_color_gradient(low = "blue", high = "red") +
  theme_minimal() +
  labs(title = "Heating Oil vs Avg Age of Occupants", x = "Heating Oil Consumption", y = "Average Age")
```

#### Penjelasan:
Tidak terlihat hubungan yang sangat kuat antara usia penghuni dengan konsumsi minyak, meskipun ada kecenderungan bahwa kelompok usia menengah hingga tua mungkin sedikit lebih boros dalam penggunaan minyak pemanas.

### 4.2 Suhu vs Insulasi
Grafik ini menunjukkan hubungan antara suhu luar dengan kualitas insulasi rumah, serta bagaimana keduanya mempengaruhi konsumsi minyak.

```{r}
ggplot(HeatingOil, aes(x = Temperature, y = Insulation, color = Heating_Oil)) +
  geom_point(size = 3) +
  scale_color_gradient(low = "green", high = "red") +
  theme_minimal() +
  labs(title = "Temperature vs Insulation (Colored by Heating Oil Consumption)", x = "Average Outdoor Temperature (F)", y = "Insulation Score")

```

#### Penjelasan:
Titik merah (konsumsi tinggi) banyak muncul pada suhu rendah dan insulasi rendah, sementara titik hijau (konsumsi rendah) banyak muncul pada suhu tinggi dan insulasi baik.

## 5. Strategi Pemasaran Berdasarkan Analisis 
Berdasarkan analisis ini, kami dapat memberikan rekomendasi strategi pemasaran sebagai berikut:
**Wilayah Dingin:** Fokus pada promosi produk menjelang musim dingin.
**Rumah dengan Insulasi Rendah:** Tawarkan paket efisiensi energi atau perbaikan insulasi untuk mengurangi konsumsi minyak.
**Ukuran Rumah Besar:** Fokuskan pemasaran pada rumah yang lebih besar yang membutuhkan lebih banyak minyak pemanas.
**Kelompok Usia Tertentu:** Tawarkan layanan personalisasi seperti pengingat otomatis bagi penghuni rumah dengan usia lebih tua

## 6. Pembuatan Model Prediktif
Model regresi linear digunakan untuk memprediksi konsumsi minyak berdasarkan faktor-faktor yang telah dianalisis.
```{r}
# Membuat model regresi linear
model <- lm(Heating_Oil ~ Insulation + Temperature + Num_Occupants + Avg_Age + Home_Size, data = HeatingOil)
summary(model)
```

### Penjelasan:
Model ini menunjukkan bahwa variabel Insulation, Temperature, Avg_Age, dan Home_Size memiliki pengaruh signifikan terhadap konsumsi minyak pemanas, sedangkan Num_Occupants tidak menunjukkan pengaruh yang signifikan.

## 7. Prediksi Konsumsi Minyak untuk Calon Pelanggan
Dengan menggunakan model yang telah dibangun, prediksi konsumsi minyak untuk data calon pelanggan dapat dilakukan.

```{r}
model_loaded <- readRDS("model_heating_oil.rds")
HeatingOil_Marketing$Predicted_Heating_Oil <- predict(model_loaded, newdata = HeatingOil_Marketing)
head(HeatingOil_Marketing)
```

### Penjelasan
Data prediksi konsumsi minyak untuk calon pelanggan kini telah dihitung menggunakan model regresi dan disematkan dalam kolom Predicted_Heating_Oil. File yang berisi hasil prediksi ini, yaitu "Prediksi-Calon-Pelanggan.csv", siap untuk dikirim kepada tim pemasaran untuk membantu mereka membuat keputusan yang lebih terarah dalam strategi pemasaran berbasis data.

Dengan data ini, tim pemasaran dapat fokus pada calon pelanggan yang diprediksi memiliki konsumsi minyak pemanas yang lebih tinggi, sehingga memaksimalkan efektivitas kampanye mereka.

## 8. Kesimpulan dan Rekomendasi
Berdasarkan analisis korelasi dan model prediktif, faktor-faktor utama yang mempengaruhi konsumsi minyak adalah suhu luar, kualitas insulasi rumah, dan ukuran rumah. Oleh karena itu, strategi pemasaran dapat lebih difokuskan pada wilayah dengan suhu rendah, rumah dengan insulasi buruk, dan rumah besar yang memiliki potensi konsumsi minyak tinggi.

Sistem prediktif ini dapat diperluas menjadi aplikasi atau dashboard berbasis web untuk memudahkan akses oleh tim pemasaran tanpa harus mengakses data internal yang sensitif.







