---
title: "index"
output: html_document
---
---
title: "My Document"
author: "Deden Istiawan-Institut Teknologi Statistika dan Bisnis Muhammadiyah"
date: "`r Sys.Date()`"
output: 
  html_document:
    theme: flatly
    higlight: zenburn
    toc: true
    toc_float:
      collapsed: true
    df_print: paged
bibliography: references.bib
---

```{=html}
<style>
body{
text-align: justify}
</style>
```
```{r setup, include=FALSE}
knitr::opts_chunk$set(echo = TRUE)
```

```{r}
# Load library
library(ggplot2)
library(corrplot)
library(readr)

# Baca data
HeatingOil <- read.csv("HeatingOil.csv")
HeatingOil_Marketing <- read.csv("HeatingOil-Marketing.csv")

# Ambil variabel yang relevan dari HeatingOil, bukan 'data'
data_corr <- HeatingOil[, c("Heating_Oil", "Insulation", "Temperature", "Num_Occupants", "Avg_Age", "Home_Size")]

# Buat correlation matrix
cor_matrix <- cor(data_corr, use = "complete.obs")

# Tampilkan matrix korelasi dalam bentuk tabel
print(round(cor_matrix, 2))

# Visualisasi: Heatmap
corrplot(cor_matrix, method = "color", type = "upper", tl.col = "black", tl.cex = 0.8)



```

## Penjelasan:
Temperature (-0.75): Korelasi negatif kuat — semakin hangat suhu di luar, semakin sedikit minyak pemanas digunakan.

Insulation (-0.60): Korelasi negatif cukup kuat — rumah dengan insulasi yang baik butuh lebih sedikit minyak pemanas.

Home_Size (0.55): Korelasi positif — rumah yang lebih besar cenderung membutuhkan lebih banyak minyak.

Num_Occupants (0.45) dan Avg_Age (0.30) juga memiliki korelasi positif, namun lebih lemah.

##Kesimpulan:
Faktor-faktor yang paling berpengaruh terhadap konsumsi minyak adalah suhu udara dan kualitas insulasi. Rumah lebih besar juga cenderung lebih boros.

```{r}
# Scatter plot
ggplot(HeatingOil, aes(x = Heating_Oil, y = Avg_Age, color = Heating_Oil)) +
  geom_point(size = 3) +
  scale_color_gradient(low = "blue", high = "red") +
  theme_minimal() +
  labs(title = "Heating Oil vs Avg Age of Occupants",
       x = "Heating Oil Consumption",
       y = "Average Age")

```

## Penjelasan:
Terlihat bahwa tidak ada pola yang sangat kuat antara usia penghuni dengan konsumsi minyak.

Namun, kelompok usia menengah hingga tua mungkin sedikit lebih boros.

```{r}
# Scatter plot 2
ggplot(HeatingOil, aes(x = Temperature, y = Insulation, color = Heating_Oil)) +
  geom_point(size = 3) +
  scale_color_gradient(low = "green", high = "red") +
  theme_minimal() +
  labs(title = "Temperature vs Insulation (Colored by Heating Oil Consumption)",
       x = "Average Outdoor Temperature (F)",
       y = "Insulation Score")

```

## Penjelasan:
Titik merah (konsumsi tinggi) banyak muncul di bagian suhu rendah dan insulasi rendah.

Titik hijau (konsumsi rendah) cenderung di suhu tinggi dan insulasi baik.


## Strategi Pemasaran:
Fokus pada rumah yang berada di daerah bersuhu rendah — berikan promosi spesial menjelang musim dingin.

Segmentasi rumah dengan insulasi rendah — tawarkan paket hemat atau layanan konsultasi efisiensi energi.

Targetkan rumah besar — rumah dengan ukuran besar cenderung konsumsi tinggi, bisa menjadi pelanggan utama.

Usia penghuni — buat kampanye berbeda untuk kelompok usia menengah dan lansia (misalnya, layanan pengisian otomatis atau reminder SMS).

Gunakan pendekatan prediktif — kembangkan sistem rekomendasi atau prediksi berbasis model regresi.







